最高法院刑事判決　　　　　　　　　 111年度台上字第2499號
上　訴　人　黃步杰




上列上訴人因違反兒童及少年性剝削防制條例案件，不服臺灣高
等法院中華民國111 年2 月17日第二審判決（110 年度上訴字第
3336號，起訴案號：臺灣臺北地方檢察署86年度偵字第7348、14
347 號），提起上訴，本院判決如下：
    主  文
上訴駁回。
    理  由
一、按刑事訴訟法第377 條規定，上訴於第三審法院，非以判決
    違背法令為理由，不得為之。是提起第三審上訴，應以原判
    決違背法令為理由，係屬法定要件。如果上訴理由書狀並未
    依據卷內訴訟資料，具體指摘原判決不適用何種法則或如何
    適用不當，或所指摘原判決違法情事，顯與法律規定得為第
    三審上訴理由之違法情形，不相適合時，均應認其上訴為不
    合法律上之程式，予以駁回。本件原判決認定上訴人甲○○
    有其犯罪事實欄（下稱事實欄）所載之違反兒童及少年性交
    易防制條例（於民國104 年2 月4 日修正更名〈於106 年 1
    月1 日施行〉為「兒童及少年性剝削防制條例」，以下仍以
    舊稱）犯行，因而㈠、撤銷第一審關於宣告沒收部分之判決
    ，另諭知相關沒收；㈡、維持第一審關於論上訴人犯94年 2
    月5 日修正施行之同條例第23條第3 項（屬中間法）之共同
    常業圖利使未滿18歲之人為性交易罪（並說明不依累犯規定
    加重其刑），經依刑法第59條規定酌量減輕其刑後，處有期
    徒刑3 年，併科罰金新臺幣6 萬元，並諭知罰金如易服勞役
    之折算標準之部分判決，駁回上訴人就此在第二審之上訴。
    已詳細敘述所憑之證據及取捨、認定之理由。所為論斷，俱
    有卷存證據資料可資覆按，從形式上觀察，並無採證認事違
    背經驗法則、論理法則，亦無量刑職權之行使有濫用，或其
    他違背法令之情形。
二、上訴意旨乃謂：其並非事實欄所稱「花花公子俱樂部」之實
    際負責人，未管理店內行政及人事安排，僅屬兼差性質，更
    不知店內有未成年人從事性交易行為，原審認定其為該俱樂
    部之實際負責人，有欠公允；又其現患中風等疾病完全需依
    賴藥物治療，一旦入獄將無法繼續治療，請求不要入監，若
    確須服刑，亦能給予藥物治療等語。或未具體指摘原判決有
    何違法或不當，或係就原判決已說明之事項及屬原審採證認
    事職權之適法行使，持憑己見，為事實之爭執，與法律規定
    得為第三審上訴理由之違法情形，不相適合。其上訴不合法
    律上之程式，應予駁回。又監獄行刑法第八章「衛生及醫療
    」（第49至66條）對於入監服刑之受刑人有為維護其健康及
    治療疾病之完善措施，不致有上訴人所指可能無法繼續治療
    等情，附予說明。
據上論結，應依刑事訴訟法第395 條前段，判決如主文。
中    華    民    國   111    年    5     月    31    日
                  刑事第四庭審判長法  官  林  立  華  
                                  法  官  林  瑞  斌  
                                  法  官  王  敏  慧  
                                  法  官  李  麗  珠  
                                  法  官  謝  靜  恒  
本件正本證明與原本無異
                                  書記官
中    華    民    國   111    年    6     月    2     日